【裁判字號】    97,消債更,147
【裁判日期】    970718
【裁判案由】    更生事件
【裁判全文】
臺灣屏東地方法院民事裁定           97年度消債更字第147號
聲  請  人
即債 務 人  甲○○
                    國民
上列當事人聲請消費者債務清理事件，本院裁定如下：
    主  文
債務人甲○○自中華民國九十七年七月十八日十七時起開始更生
程序。
命司法事務官進行本件更生程序。
    理  由
一、按債務人不能清償債務或有不能清償之虞；且無擔保或無優
    先權之債務總額未逾新臺幣一千二百萬元者，於法院裁定開
    始清算程序或宣告破產前，得向法院聲請更生；又法院開始
    更生程序之裁定，應載明其年、月、日、時，並即時發生效
    力，消費者債務清理條例第3 條、第42條第1 項、第45條第
    1 項分別定有明文。次按法院裁定開始更生或清算程序後，
    得命司法事務官進行更生或清算程序，必要時得選任律師、
    會計師或其他適當之自然人或法人一人為監督人或管理人，
    同條例第16條第1 項亦有明文。
二、債務人聲請意旨略以：其就新臺幣（下同）1,091,681 元債
    務有不能清償之情事，曾於95年間以書面向最大債權金融機
    構中國信託商業銀行請求依「中華民國銀行公會會員辦理消
    費金融案件無擔保債務協商機制」共同協商債務清償方案，
    嗣協商成立，約定自95年5 月起分80期攤還，每月應繳之協
    商金額為17,625元，且因債權人玉山銀行並未參與協商，每
    月須另向其清償近7000元，惟債務人95年及96年兩年所得合
    計僅394,022 元（換算平均每月所得為16,417元），復須扶
    養年逾60歲之父親，履行協商顯有重大困難，而此並非債務
    人主觀上惡意不履行協商，實係客觀上確有不可歸責於債務
    人之事由。又其無擔保或無優先權之債務總額未逾1,200 萬
    元，復未經法院裁定開始清算程序或宣告破產，爰向本院聲
    請更生等語。
三、經查債務人所主張之上開事實，業據其提出與所述相符之債
    權人清冊、財產暨收入狀況明書、薪資轉帳暨向玉山銀行清
    償本息之存摺影本、財政部台灣省南區國稅局95、96年度綜
    合所得稅各類所得暨財產歸屬資料清單、戶籍謄本、財團法
    人金融合徵信中心當事人查詢個人資料（信用報告）回覆書
    ，以及債權人中國信託商業銀行所提協商成立協議書暨無擔
    保債務還款計劃影本等件為證，應堪信實。是以，債務人平
    均每月所得為16,417元，顯不足繳納協商約定之金額17,625
    元，尚難認其不能清償係有可歸責之事由，而其名下復無土
    地、房屋或其他有變現價值之動產可資為清償之憑藉，又查
    債務人並無消費者債務清理條例第6 條第3 項、第8 條或第
    46條各款所定駁回更生聲請之事由存在，則債務人聲請更生
    ，應屬有據，爰裁定如主文第一項所示，並命司法事務官進
    行本件更生程序。
中    華    民    國    97    年    7     月    18    日
                        民事庭法官  孫  國  禎
正本係照原本作成。
本裁定不得抗告。
本件裁定公告日期為民國97年7月18日下午五時。
                        法院書記官  徐  建  功
中    華    民    國    97    年    7     月    18    日


司法院資訊處製作；財團法人民間司法改革基金會備份。
